臺灣高等法院交通事件裁定　　　　　 100年度交抗字第1470號
抗　告　人
即受處分人　林恆安
上列抗告人因違反道路交通管理處罰條例案件，不服臺灣士林地
方法院，中華民國100年9月23日所為裁定（100年度交聲字第436
號），提起抗告，本院裁定如下：
    主  文
抗告駁回。
    理  由
一、按道路交通標誌標線號誌設置規則第206條第5款第1目規定
    ：車輛面對圓形紅燈之行車管制號誌，表示禁止通行，不得
    超越停止線或進入路口；次按汽車行駛至交岔路口，其行進
    、轉彎，應遵守燈光號誌或交通指揮人員之指揮，道路交通
    安全規則第102條第1項第1款定有明文；另按汽車駕駛人，
    行經有燈光號誌管制之交岔路口闖紅燈者，處新臺幣（下同
    ）1,800元以上5,400元以下罰鍰，並記違規點數3點，道路
    交通管理處罰條例第53條第1項、第63條第1項第3款分別定
    有明文。又道路交通管理處罰條例所稱之汽車，依道路交通
    安全規則第2條第1項第1款、道路交通管理處罰條例第3條第
    8款規定包括機器腳踏車，合先敘明。
二、原處分機關即交通部公路總局臺中區監理所臺中市監理站認
    ，抗告人即受處分人林恆安於民國（下同）100年2月26日20
    時40分許，駕駛車號L6G-238號重機車，行經新北市淡水區
    ○○○路與中正路口，因未依燈光號誌規定行車，有紅燈左
    轉之違規行為，經員警當場攔停掣單舉發後，爰依上開法律
    規定，於100年4月18日以裁監稽違字第裁61-C00000000號裁
    罰抗告人罰鍰1,800元，並記違規點數3點在案，此有新北市
    政府警察局舉發違反道路交通管理事件通知單影本、原處分
    機關違反道路交通管理事件裁決書影本各1份附卷可按。
三、抗告人抗告意旨略以，抗告人於新北市淡水區○○○○○路
    左轉前往中正路，而在該處待轉，然該待轉區面積狹小，抗
    告人到達待轉區時，待轉區內已無空位能待轉，抗告人僅能
    停在斑馬線之後停止線之前的位置；又員警所在位置距離抗
    告人將近35公尺，而當時是晚上8點半左右，員警不可能明
    確判別抗告人所處位置，抗告人確實係在該處待轉，而非闖
    越紅燈云云。
四、惟查原審傳喚值勤警員林坤德以證人身分，就本件取締交通
    違規情形當庭作證，並審酌證人所述：其在值勤位置，如何
    目擊抗告人闖越紅燈違規左轉往中正路方向，當時中正東路
    雙向號誌是紅燈，抗告人是從中正東路行人中間穿過騎過來
    各情，參以卷附之證人到庭提出之道路交通事故現場圖、違
    規現場附近相關採證照片，認無不合常理或明顯矛盾之處，
    因而採認其證詞。核與直接言詞審理原則相符，並不違經驗
    法則。又本件交通違規係當場舉發而非以科學儀器採證之交
    通違規事件，鑑於交通違規事實往往驟然而現、稍縱即逝，
    若一律要求舉發員警不分違規情節，均必須預留證據，俾便
    事後提出供法院審酌，除有現實技術可行性之困難外，勢將
    大幅提高交通管理之行政成本，並嚴重削弱道路交通管理之
    行政效能，此應非立法者制定道路交通管理法規之本意。是
    本件案發時，警員並未預先架設錄影或照相設備，而抗告人
    之違規，係出剎那間，故不能因警員提不出抗告人違規之錄
    影或照片為證，即否定抗告人之違規事實。況證人即警員係
    依法執行公務，其供前具結，受偽證罪處罰之威脅，應堪確
    保證言之真實性，原審憑以認定事實，並無違誤。至抗告人
    辯稱員警所在位置距離抗告人將近35公尺，而當時是晚上8
    點半左右，員警不可能明確判別抗告人所處位置云云，然證
    人即值勤警員林坤德既已明確證稱：抗告人是從中正東路行
    人中間穿過騎過來等語，可知抗告人之機車於當時確實並未
    停入待轉區，且係在行人斑馬線後方等候，於待轉燈號亮起
    、中正東路雙向已轉換為紅燈時，始跨越中正東路上之行人
    斑馬線後方之停止線，直接左轉中正路，顯係在中正東路紅
    燈之情形下超越停止線並進入路口，進而違規左轉中正路，
    要屬無疑，是抗告人所辯自不足採，本件事證明確，抗告人
    之違規行為堪以認定。從而，原審認定抗告人有本件交通違
    規，因而維持原處分機關之裁罰，並無違誤。抗告意旨仍執
    陳詞，否認違規，指摘原裁定不當，非有理由，應予駁回。
據上論斷，應依道路交通事件處理辦法第25條，刑事訴訟法第41
2條，裁定如主文。
中    華    民    國   100    年    11    月    4     日
                  刑事第二十三庭審判長法  官  童有德
                                      法  官  劉方慈
                                      法  官  陳祐治
以上正本證明與原本無異。
不得再抗告。
                                      書記官  林立柏
中    華    民    國   100    年    11    月    4     日